臺灣高雄地方法院刑事判決　　　　　　　　　　　　九十一年度易字第二二三三號
　　公　訴　人　臺灣高雄地方法院檢察署檢察官
　　被　　　告　甲○○
右列被告因違反毒品危害防制條例案件，經檢察官聲請簡易判決處刑（九十年度毒偵
字第四七三八號），茲因其不宜以簡易判決處刑，而由本院高雄簡易庭移
十一年度雄簡字第二七五號），本院判決如左：
    主  文
甲○○連續施用第二級毒品，處有期徒刑捌月。
    事  實
一、甲○○於民國八十八年間因施用第二級毒品安非他命案件，經本院以八十八年度
    毒聲字第六二七號裁定送令入戒治處所施以強制戒治一年，於八十九年一月二十
    八日交付保護管束期滿，由臺灣高雄地方法院檢察署檢察官以八十九年度戒毒偵
    字第二一八號為不起訴處分確定在案。嗣於前開不起訴處分後五年內，再犯施用
    第二級毒品安非他命案件，經本院以八十九年度毒聲字第九二五一號裁定令入戒
    治處所施以強制戒治一年，並以八十九年度鳳簡字第九五號判決判處有期徒刑
    六月確定（現與另案竊盜罪合併執行中）。猶不知悛悔，其明知安非他命係業經
    公告列為毒品危害防制條例第二條第二項第二款之第二級毒品，不得非法持有、
    施用，詎仍未戒除施用毒品習性，復基於非法施用第二級毒品安非他命之概括犯
    意，自九十年三月十七日起至同年八月十九日下午四時止，在高雄市鼓山區某一
    友人住處，連續施用第二級毒品安非他命多次，平均每月施用一次。嗣於九十年
    八月十九日晚上十時二十分許，為警在高雄市○○區○○路一三一號文化城電玩
    店內查獲，並經警採尿送驗結果呈甲基安非他命陽性反應，始悉上情。
二、案經高雄市政府警察局鹽埕分局移送臺灣高雄地方法院檢察署檢察官偵查起訴。
    理  由
一、右揭犯罪事實，業據被告甲○○於本院審理中供承不諱，且被告被查獲當日經警
    採集尿液送驗結果，確呈甲基安非他命陽性反應，此有高雄市立凱旋醫院九十年
    九月七日高市凱醫檢字第二一一號煙毒尿液檢驗成績書一紙附卷可參（參見
    偵查卷第六頁正面），足見被告之自白核與事實相符，自可採為論罪科刑之依據
    。再被告前於八十八年間因施用第二級毒品安非他命案件，經本院以八十八年度
    毒聲字第六二七號裁定送令入戒治處所施以強制戒治一年，於八十九年一月二十
    八日交付保護管束期滿，由臺灣高雄地方法院檢察署檢察官以八十九年度戒毒偵
    字第二一八號為不起訴處分確定在案。嗣於前開不起訴處分後五年內，再犯施用
    第二級毒品安非他命案件，經本院以八十九年度毒聲字第九二五一號裁定令入戒
    治處所施以強制戒治一年，並以八十九年度鳳簡字第九五號判決判處有期徒刑
    六月確定，此有前開八十九年度戒毒偵字第二一八號不起訴處分書（參見偵查卷
    第十七頁正面）、八十九年度鳳簡字第九五號刑事判決書（參見本院卷第四九
    頁正面）、本院被告院內索引卡紀錄表、臺灣高等法院被告全國前案紀錄表、臺
    灣高雄地方法院檢察署刑案資料查註紀錄表、全國施用毒品案件紀錄表及受觀察
    勒戒人毒品及前科紀錄簡列表等件附卷可參（參見本院卷第三—十二、二三—三
    一頁正面），足證被告確係於五年內三犯毒品危害防制條例第十條之罪。綜上所
    述，本件事證已臻明確，被告犯行洵堪認定，應予依法論科。
二、核被告所為，係犯毒品危害防制條例第十條第二項之施用第二級毒品罪。被告持
    有第二級毒品安非他命後，進而施用，其持有之低度行為應被其施用之高度行為
    所吸收，不另論罪。被告先後多次施用第二級毒品安非他命之犯行，時間緊接，
    手段相同，觸犯構成要件相同之罪，顯係基於概括犯意為之，為連續犯，應依刑
    法第五十六條之規定，以一罪論，並加重其刑。又公訴人之起訴事實雖未敘及被
    告自九十年三月十七日起至同年八月十九日下午四時止以前之施用第二級毒品安
    非他命犯行，然該部分事實與公訴人起訴之犯罪事實既具有連續犯之裁判上一罪
    關係，應為起訴效力所及，本院自得併予審理，附此敘明。又被告前於八十三年
    間，因違反麻醉藥品管理條例案件，經本院判處有期徒刑七月確定，前於八十五
    年二月五日執行完畢，與本件自九十年三月十七日起至同年八月十九日下午四時
    止連續施用第二級毒品安非他命之犯行，顯已逾五年而犯有期徒刑以上之罪，尚
    不構成累犯；又被告於八十九年間因犯竊盜罪及施用第二級毒品罪，分別經法院
    判處有期徒刑八月及六月確定，經定其應執行刑為一年一月，現已在監執行中，
    亦不構成累犯，均特此敘明。爰審酌被告屢犯不改，前因施用第二級毒品案件分
    別經不起訴處分確定及判處六月確定後，復另行施用第二級毒品安非他命多次，
    顯見其意志不堅，缺乏勒戒動機，其施用毒品足以導致精神障礙、性格異常，甚
    至造成生命危險，戕害一己之身體健康，惟其犯後尚能坦承犯行、態度尚稱良好
    等一切情狀，量處如主文所示之刑，以資懲儆。
據上論斷，應依刑事訴訟法第四百五十二條、第二百九十九條第一項前段，毒品危害
防制條例第十條第第二項，刑法第十一條前段、第五十六條，判決如主文。
本案經檢察官林俊傑到庭執行職務。
中      華      民      國    九十一    年      九      月    二十七    日
                                臺灣高雄地方法院刑事第五庭
                                  審判長法  官  吳  永  宋
                                        法  官  張  茹  棻
                                        法  官  林  家  賢
右正本證明與原本無異。
如不服本判決，應於判決送達後十日內，向本院提出上訴狀。
                                        書記官  許  雅  惠
中      華      民      國    九十一    年      九      月    二十七    日
附錄本判決論罪科刑法條：
毒品危害防制條例第十條：
施用第一級毒品者，處六月以上五年以下有期徒刑。
施用第二級毒品者，處三年以下有期徒刑。
